【裁判字號】    97,易,1724
【裁判日期】    971031
【裁判案由】    竊盜等
【裁判全文】
臺灣臺北地方法院刑事判決              97年度易字第1724號
公  訴  人  臺灣臺北地方法院檢察署檢察官
被      告  甲○○
上列被告因竊盜等案件，經檢察官提起公訴（九十七年度偵字第
九四四一號），因被告於本院準備程序中就被訴事實為有罪之陳
述，經本院合議庭裁定改進行簡式審判程序，本院判決如下：
    主  文
甲○○攜帶兇器竊盜，未遂，累犯，處有期徒刑陸月，如易科罰
金，以新臺幣壹仟元折算壹日。扣案如附表所示之物均沒收之。
    事  實
一、甲○○前曾因竊盜案件，經臺灣板橋地方法院於民國九十二
    年八月二十九日以九十二年易字第二二六九號判決判處有期
    徒刑八月確定，而於九十三年一月三十日入監執行，甫於九
    十三年七月十九日縮刑期滿執行完畢翌日出監，詎猶不知悛
    悔，竟基於毀損犯意及意圖為自己不法之所有，於九十七年
    四月二十二日零時五十五分許，在臺北市○○區○○路底堤
    外停車格，穿戴其自備之棉質手套並攜帶其所有且客觀上具
    危險性足供為兇器使用之螺絲起子一支，破壞乙○○所有車
    牌號碼五四三－ＣＸ號營業小客車之右後車窗玻璃，足以生
    損害於乙○○，再進入前開車內著手竊取車內財物，尚未得
    手前即為警查獲而不遂，並扣得上開螺絲起子一支及棉質手
    套一雙。
二、案經乙○○訴由臺北市政府警察局萬華分局報告臺灣臺北地
    方法院檢察署檢察官偵查起訴。
    理  由
一、上揭犯罪事實，業據被告甲○○迭於警詢時、檢察官偵訊中
    及本院審理時均坦承不諱，核與被害人乙○○於警詢時指述
    之情節相符，並有現場相片五張、車籍查詢基本資料及如附
    表所示之物扣案可資佐證，足徵被告自白與事實相符，本件
    事證已臻明確，被告犯行堪以認定，應予依法論科。
二、按刑法第321條第1項第3款規定所謂之兇器，其種類並無限
    制，凡客觀上足對人之生命、身體、安全構成威脅，具有危
    險性之兇器均屬之（最高法院79年台上字第5253號判例可資
    參照），被告於本案所使用之螺絲起子一支，質地堅硬，為
    足以殺傷人生命、身體之器械，顯為具有危險性之兇器。故
    核被告所為，係犯刑法第三百二十一條第二項、第一項第三
    款攜帶兇器竊盜未遂罪、第三百五十四條毀損罪。而被告毀
    損他人車窗後緊密著手實行竊取他人車內之物之犯行，依一
    般社會通念評價，顯然係基於同一行竊之犯罪決意而為，自
    應認係一行為觸犯數罪名之想像競合一罪關係，應從一重論
    以加重竊盜未遂罪。檢察官認為被告所犯上開二罪，犯意各
    別，行為互殊，應予分論併罰，容有誤會。又被告前因竊盜
    案件，經臺灣板橋地方法院於九十二年八月二十九日以九十
    二年易字第二二六九號判決判處有期徒刑八月確定，而於九
    十三年一月三十日入監執行，甫於九十三年七月十九日縮刑
    期滿執行完畢翌日出監，有臺灣高等法院被告前案紀錄表在
    卷可按，其於有期徒刑執行完畢後，五年內故意再犯本案有
    期徒刑以上之罪，為累犯，應依刑法第四十七條第一項規定
    加重其刑。而其攜帶兇器竊盜未遂，應依刑法第二十五條第
    二項規定減輕其刑，並依法先加後減之。爰審酌被告有二次
    竊盜前科，甫於九十三年七月十九日縮刑期滿執行完畢翌日
    出監，有上開前案紀錄表在卷可憑，猶不思悛悔，仍未循正
    當途徑獲取財物，竟圖不勞而獲，實影響社會財貨安全，益
    徵自我檢束能力低弱，惟審諸其於犯後坦承犯行，犯後態度
    頗佳，兼衡其犯罪動機、智識程度、生活狀況等一切情狀，
    量處如主文所示之刑，並諭知易科罰金、易服勞役折算標準
    。至扣案如附表所示之物，係供被告犯罪所用，且俱屬被告
    所有，業據其供承在卷，爰依刑法第三十八條第一項第二款
    規定宣告沒收之。
據上論斷，應依刑事訴訟法第二百七十三條之一第一項、第二百
九十九條第一項前段，刑法第三百二十一條第二項、第一項第三
款、第三百五十四條、第二十五條第二項、第四十七條第一項、
第五十五條、第四十一條第一項前段、第三十八條第一項第二款
、刑法施行法第一條之一第一項、第二項前段，判決如主文。
本案經檢察官蔡宏展到庭執行職務。
中    華    民    國  九十七    年   十   月  三十一  日
                  刑事第五庭    法  官  鄭昱仁
上正本證明與原本無異。
如不服本判決，應於判決送達後10日內（應抄附繕本）向本院提
出上訴狀（上訴書狀應敘述具體理由。上訴書狀未敘述上訴理由
者，應於上訴期間屆滿後二十日內補提理由書於原審法院。）。
告訴人或被害人如對於本判決不服者，應具備理由請求檢察官上
訴，其上訴期間之計算係以檢察官收受判決正本之日期為準。
                                書記官  宋德華
中    華    民    國  九十七    年   十  月  三十一   日
附表 (應沒收之物)
(一)螺絲起子壹支。
(二)棉質手套壹雙。
附錄本案論罪科刑法條
中華民國刑法第320條（普通竊盜罪、竊佔罪）
意圖為自己或第三人不法之所有，而竊取他人之動產者，為竊盜
罪，處 5 年以下有期徒刑、拘役或 5 百元以下罰金。
意圖為自己或第三人不法之利益，而竊佔他人之不動產者，依前
項之規定處斷。
前二項之未遂犯罰之。
中華民國刑法第354條（毀損器物罪）
毀棄、損壞前二條以外之他人之物或致令不堪用，足以生損害於
公眾或他人者，處2年以下有期徒刑、拘役或5百元以下罰金。


司法院資訊處製作；財團法人民間司法改革基金會備份。
